【裁判字號】    99,訴,111
【裁判日期】    990325
【裁判案由】    違反毒品危害防制條例
【裁判全文】
臺灣屏東地方法院刑事判決               99年度訴字第111號
公  訴  人  臺灣屏東地方法院檢察署檢察官
被      告  甲○○
上列被告因違反毒品危害防制條例案件，經檢察官提起公訴（98
年度毒偵字第1868號）本院於準備程序進行中，因被告就被訴事
實為有罪之陳述，經告知簡式審判程序意旨，並聽取公訴人及被
告之意見後，本院合議庭裁定由受命法官獨任依簡式審判程序審
理，判決如下：
    主  文
甲○○施用第一級毒品，累犯，處有期徒刑捌月，扣案之藍色標
籤注射針筒壹支沒收銷燬之；又施用第二級毒品，累犯，處有期
徒刑肆月。應執行有期徒刑拾月，扣案之藍色標籤注射針筒壹支
沒收銷燬之。
    事  實
一、甲○○曾於民國89年間因施用毒品案件，經觀察、勒戒後，
    認無繼續施用毒品之傾向，於89年2月14日執行完畢釋放出
    所，並由台灣高雄地方法院檢察署檢察官以89年度毒偵字第
    1052號為不起訴處分確定。又於90年間因施用毒品案件，經
    本院以90年度毒聲字第1053號裁定送觀察、勒戒後，認有繼
    續施用毒品之傾向，經本院以90年度毒聲字第1818號裁定令
    入戒治處所施以強制戒治並起訴，戒治部分復經本院裁定停
    止強制戒治及撤銷停止戒治，起訴部分則經本院以90年度訴
    字第815 號判決判處有期徒刑8 月確定。又於90年間因殺人
    未遂案件，經本院以90年度訴字第625 號判決判處有期徒刑
    5 年4 月確定，再於91年間因施用毒品案件，經本院以91年
    度訴字第498 號判決判處有期徒刑10月確定。前2 案由本院
    以97年度聲字第839 號裁定減為有期徒刑4 月、5 年4 月，
    應執行有期徒刑5 年6 月，再與後案毒品案件經本院以92年
    聲字第728 號裁定定應執行有期徒刑5 年10月確定，於96年
    2 月15日縮短刑期假釋併付保護管束，97年8 月28日假釋期
    滿未經撤銷執行完畢。
二、甲○○猶不知悔改，明知海洛因及甲基安非他命分屬第一、
    二級毒品，不得持有及施用，仍分別基於施用第一、二級毒
    品之犯意，於98年10月16日晚上某時，在其位於屏東縣屏東
    市○○街130 巷16之7 號住處內，以將甲基安非他命置於錫
    箔紙點火燒烤吸食煙霧之方式，施用第二級毒品甲基安非他
    命1 次；復於98年10月20日0 時許，在上開住處內，以將海
    洛因加水置於其所有之針筒（即扣案藍色標籤針筒）內注射
    之方式，施用第一級毒品海洛因1 次。嗣於98年10月21日12
    時30分許，為警持本院核發之搜索票前往其上開住處查獲，
    並扣得注射針筒1 支，並帶回警局得其同意後採尿送驗，檢
    出海洛因代謝之嗎啡及甲基安非他命陽性反應。
三、本案經屏東縣政府警察局報告台灣屏東地方法院檢察署檢察
    官偵查起訴。
    理  由
一、本件被告甲○○所犯係死刑、無期徒刑、最輕本刑為3 年以
    上有期徒刑以外之罪，其於準備程序就前揭被訴事實為有罪
    之陳述，經受命法官告知簡式審判程序之旨，並聽取其與公
    訴人之意見後，本院認無不得或不宜改依簡式審判程序進行
    之情事，依刑事訴訟法第273 條之1 第1 項、第284 條之1
    規定，裁定本件由受命法官獨任進行簡式審判程序，合先敘
    明。
二、上揭犯罪事實，業據被告於警詢、偵訊及本院審理中坦承不
    諱；且被告於98年10月21日為警所採集之尿液，經屏東縣政
    府警察局員警初步檢驗後再送台灣檢驗科技股份有限公司檢
    驗均呈嗎啡（即海洛因水解後之反應）及甲基安非他命之陽
    性反應，此有屏東縣政府警察局查獲涉嫌毒品危害防制條例
    初步檢驗報告表、台灣檢驗科技股份有限公司98年11月18日
    報告編號KH2009B0000000號濫用藥物尿液檢驗報告、屏東縣
    政府警察局刑警大隊毒品案件涉嫌人尿液採證編號姓名對照
    表各1 紙、初步檢驗照片2 幀在卷可稽；又查獲當時扣案之
    藍色標籤注射針筒1 支，經屏東縣政府警察局員警初步檢驗
    ，確呈第一級毒品海洛因之陽性反應，有屏東縣政府警察局
    查獲涉嫌毒品危害防制條例初步檢驗報告表1 紙及針筒初步
    檢驗照片1 幀在卷可按，上述鑑驗結果，係檢驗機關本於專
    業知識及以精密儀器或科學檢驗方法所得之結論，自可憑信
    ，綜上足認，本案事證明確，被告上開犯行，應堪認定。
三、甲○○曾於89年間因施用毒品案件，經觀察、勒戒後，認無
    繼續施用毒品之傾向，於89年2 月14日執行完畢釋放出所，
    並由台灣高雄地方法院檢察署檢察官以89年度毒偵字第1052
    號為不起訴處分確定。又於90年間因施用毒品案件，經本院
    以90年度毒聲字第1053號裁定送觀察、勒戒後，認有繼續施
    用毒品之傾向，經本院以90年度毒聲字第1818號裁定令入戒
    治處所施以強制戒治並起訴，戒治部分復經本院裁定停止強
    制戒治及撤銷停止戒治，起訴部分則經本院以90年度訴字第
    815 號判決判處有期徒刑8 月確定。是被告已於觀察勒戒執
    行完畢後5 年內再犯毒品案件，有台灣高等法院被告前案紀
    錄表可稽，是本件雖於5 年後再犯，仍應依法論罪科刑（最
    高法院97年度第5 次刑事庭會議決議意旨參照）。
四、查海洛因及甲基安非他命分屬毒品危害防制條例第2 條第2
    項第1 款、第2 款所稱之第一級、第二級毒品，不得持有、
    施用，被告竟持以施用，核其所為，係犯同條例第10條第 1
    項、第2 項之施用第一級、第二級毒品罪。其施用前持有海
    洛因及甲基安非他命之低度行為，分別為施用之高度行為所
    吸收，均不另論罪。被告有上開有期徒刑執行完畢之前案紀
    錄，有台灣高等法院被告前案紀錄表在卷可參，其受有期徒
    刑執行完畢後，5 年內故意再犯本件有期徒刑以上之各罪，
    皆為累犯，均應依刑法第47條第1 項規定加重其刑。被告先
    後在不同時點，以不同之方式施用第一級、第二級毒品，其
    所犯上開2 罪，犯意各別，行為互殊，應予分論併罰。爰審
    酌被告前因施用毒品案件，經觀察、勒戒及刑之執行完畢後
    ，仍不思悔改，徹底去除施用毒品之惡習，竟又施用毒品，
    顯其無戒絕毒品之意且繼續沈淪毒海之中，及兼衡其施用毒
    品對社會治安造成之危害，生活狀況、教育程度、犯後坦承
    犯行，態度尚佳、公訴人之求刑等一切情狀，分別量處如主
    文所示之刑，並定其應執行刑。扣案之藍色標籤針筒1 支經
    檢驗內含有第一級毒品海洛因，業如上述，且為被告所有，
    供本次施用第一級毒品所用，是該支注射針筒因與其內毒品
    已不可析離，應視同本件查獲之第一級毒品，併依毒品危害
    防制條例第18條第1 項前段規定，宣告沒收銷燬之。又刑法
    第38條第1 項第2 款所定得沒收之供犯罪所用或犯罪預備之
    物，必於犯罪有關係者，始屬相當（最高法院95年度台上字
    第63 77 號判決意旨參照），而扣案另2 支注射針筒，雖為
    被告所有，惟非供本次施用毒品所用，業據被告供承在卷，
    復無證據證明與本案有何關連，依上開說明，自不得為沒收
    之宣告，附此敘明。
據上論斷，應依刑事訴訟法273 條之1 第1 項、第299 條第1 項
前段，毒品危害防制條例第10條第1 項、第2 項、第18條第1 項
前段，刑法第11條、第47條第1 項、第51條第5 款，判決如主文
本案經檢察官李秀玲到庭執行職務
中    華    民    國    99    年    3     月    25    日
                  刑事第二庭    法  官  劉怡孜
以上正本證明與原本無異。
如不服本判決應於收受判決後10日內向本院提出上訴書狀，並
應敘述具體理由；其未敘述上訴理由者，應於上訴期間屆滿後
20日內向本院補提理由書（均須按他造當事人之人數附繕本）
「切勿逕送上級法院」。
中    華    民    國    99    年    3     月    25    日
                                書記官  薛慧茹
附錄本件判決引用之法條：
毒品危害防制條例第10條
施用第一級毒品者，處6 月以上5 年以下有期徒刑。
施用第二級毒品者，處3 年以下有期徒刑。

司法院資訊處製作；財團法人民間司法改革基金會備份。
